Inventaris van bouwtekeningen van het voormalig archiefgebouw aan het Bleijenburg te Den Haag, 1895-1954
Nationaal Archief, Den Haag
- TEKENINGEN BETREFFENDE HET TUSSEN LID DIENSTGEBOUW-DEPOT (MACHINEKAMER, STOOKRUIMTE EN VERBINDINGSGANG)., 2.3
  - Koppenplan uitbouw verbindingsgang., 1910; 415; Afdruk (blauwdruk); Schaal: 1:20
  - Hardstenen uitbouw verbindingsgang., 1900; 416; origineel op calqueer-papier; al of niet ingekleurd; Schaal: 1:10
  - Hardstenen uitbouw verbindingsgang. Binnen hardsteen., 1900; 417; origineel op calqueer-papier; al of niet ingekleurd; Schaal: 1:10
  - Plattegrond verbindingsgang bergplaats., 1900; 418; origineel op calqueer-papier; al of niet ingekleurd; Schaal: 1:20
  - Roosters grootketels., 1900; 419; origineel op calqueer-papier; al of niet ingekleurd; Schaal: ?
- TEKENINGEN BETREFFENDE DE WIJZIGING VAN DE CV., 2.4
  - Bestek betreffende aanleg CV 1954., 420A; 1 katern
    Paraaf door Doorslag
  - CV. le en 2e verdieping., 1950; 420; Afdruk; Schaal: 1:100
    Paraaf door Rijksgebouwendienst
  - CV. 3e en 4e verdieping., 1950; 421; Afdruk; Schaal: 1:100
  - CV. Ketelhuis., 1950; 422I-422II; Afdruk; Schaal: 1:20
    - Blad 1, 422I
    - Blad 2, 422II
  - CV. 5e verdieping., 1950; 423; Afdruk; Schaal: 1:100
  - Uitbreiding CV-kelder., 1950; 424; Afdruk; Schaal: 1:100
- RESTANT TEKENINGEN., 2.5
  - Schema elektrische Installatie dienstgebouw begane grond - 4 e verdieping., 1902; 425A-425C; Afdruk (blauwdruk)
    - blad., 425A
    - blad., 425B
    - blad., 425C
  - Kamerindeling dienstgebouw 1e-4e verdieping., 1902; 426; origineel op calqueer-papier; al of niet ingekleurd; Schaal: z. schaal
  - Dwarsdoorsnede dienstgebouw., 9-1899; 427A-427B; Afdruk (blauwdruk); Schaal: 1:100
    - blad., 427A
    - blad., 427B
  - Uitbreidingsplan dienstvertrekken., 428; Afdruk (blauwdruk); Schaal: 1:100
  - Foto van gootborden volgens systeem Monier., 9-1897; 429; Afdruk (blauwdruk)
  - NW - gevel depotgebouw., 430; Afdruk (blauwdruk); Schaal: 1:100
  - Personenlift gewijzigde betonconstructie machinekamer., 1-1951; 431; Afdruk; Schaal: 1:20
  - Materiaalstaat lichtbak seininrichting schakelbord., 432; Afdruk (blauwdruk)
  - Staat van tekeningen van het dienstgebouw., 6-1907; 433; Afdruk